# 关于可转换债利息的核算

提问人：cmkabbdgt 时间：2018-07-12 17:31:21
A公司与投资方签订协议，主要条款如下：
本金10,000万元，期限 24 个月，利率10%p.a.，按季付息
投资方有权在 24 个月内选择将不超过本金10,000万元的限额内转换为A公司的股票，转换定价为转换时点前最新一轮估值投资方选择转股的，转股金额对应的利息不予收取，已经收取的退还A公司。
我的理解是由于投资方有选择权且A公司未来交付的是可变数量的自身权益工具，因此合同应分类为金融负债。
由于是金融负债，所以应在支付利息的时候计入财务费用。问题是，如果最终投资方选择转股，退回的利息属于利润，还是权益。
从转股本身来说我的理解可能计入权益更接近转股的交易实质，但从一个合同来看的话，如果选择转股，则利息本身不应发生，在此理解下支付的计入财务费用，收到的计入权益似乎也不尽合理。
烦请各位大神指教

回答人：chenyiwei
你的理解“从转股本身来说我的理解可能计入权益更接近转股的交易实质”基本合理，即退回的利息（也包括已计提但无需支付的利息，下同）也作为投资方对A的资本性投入，A确认为资本公积。因为退回利息这一步骤是与转股相关的，所以属于权益性投入。另一方面，A占用了投资方的资金是不能改变的事实，所以A自然应当确认利息费用，不会因为投资方退回利息而冲减前期已确认的利息费用。